# 影视植入广告费用账务处理

提问人：slowhappy 时间：2015-10-18 00:29:42
请教陈版，某公司与广告公司签订影视植入广告合同，该公司应在电影制作过程中根据进度分三期支付广告费， 1 、该公司在电影制作完成之前已分期支付两次广告费，并已取得已支付金额的发票，该公司目前将前两次已支付款项计入预付账款。 2 、根据合同约定，剩余尾款待电影制作完成并放映时支付，该公司支付尾款后，连同前两次预付款一次性记入销售费用-广告费。 3 、但是考虑如果在影视制作完成并播映时将广告费一次性记入销售费用金额较大，对当期损益影响较大，考虑在未来一定期限内分摊。 陈版，请问 以上 1 、 2 账务处理是否正确； 3 中分摊期限该如何确定；每次付款即开具发票，该公司可以提前抵扣税费，与会计确认不一致，有没有风险。期待您的回复！

回答人：chenyiwei
在电影公映之前，已支付的植入广告费确认为预付帐款，到电影取得发行许可证并开始公映时一次性计入销售费用的做法是最为合理的。不建议将广告费在放映期间内分摊的做法。

提问人：Aahe 时间：2015-11-26 12:21:35
请教老师：制片方收到植入广告的费用，是不是收到款项时，借：银行存款 贷：预收账款 在电影公映时，确认收入，成本如何确认呀？

回答人：chenyiwei
可以。一般无单独成本（可能有少数可直接归属的成本）。

提问人：dxxd_ren 时间：2015-11-27 17:12:01
为什么在放映期间内分摊不合理？

回答人：chenyiwei
在资产负债表日，无法证明这部分广告费（在对方服务已经提供的情况下）能够带来以货币计量的未来经济利益流入，所以不满足确认为资产的条件。

提问人：sylviatizi 时间：2016-03-02 17:30:49
请教陈版，广告植入对于制片方来说，是否作为存货的备抵更合适呢？

回答人：chenyiwei
植入广告作为收入似乎更多见。